【裁判字號】    90,上易,2015
【裁判日期】    901226
【裁判案由】    竊盜
【裁判全文】
臺灣高等法院高雄分院刑事判決                    九十年度上易字第二一五號
    上訴人  臺灣高雄地方法院檢察署檢察官
    被  告  乙○○
右上訴人因被告竊盜案件，不服台灣高雄地方法院九十年度易緝字第一七二號中華民
國九十年十月二十三日第一審判決（檢察官聲請簡易判決處刑案號：九十年度偵字第
五一四號，經台灣高雄地方法院高雄簡易庭認不宜以簡易判決處刑，以九十年度雄簡
字第二○七號移由台灣高雄地方法院刑事庭依通常程序審理），提起上訴，本院判決
如左：
    主  文
上訴駁回。
    理  由
一、甲訴意旨略以：被告乙○○與傅睦逢、傅江源（以上二人業經原審法院以九十年
    度易字第一二○五號各判處有期徒刑十月在案），三人於民國八十八年七月底相
    偕南下高雄，借住傅江源友人蔡玉文之父丙○○位於高雄市○○區○○路二三二
    巷二十一號之住處，被告乙○○與傅睦逢、傅江源三人竟意圖為自己不法之所有
    ，於八十八年九月六日十六時許，趁丙○○外出之際，由被告乙○○把風，傅睦
    逢、傅江源二人持鑰匙敲開二樓房門，竊取丙○○所有之男用金戒子、新台幣（
    下同）十萬元，得手後逃離前開處所共同朋分花用，嗣為丙○○察覺報警處理。
    因認被告乙○○共同涉犯刑法第三百二十條第一項之竊盜罪嫌。
二、按犯罪事實應依證據認定之，無證據不得推定其犯罪事實；又不能證明被告犯罪
    者，應諭知無罪之判決，刑事訴訟法第一百五十四條、第三百零一條第一項分別
    定有明文。又事實之認定，應憑證據，如未能發現相當證據，或證據不足以證明
    ，自不能以推測或擬制之方法，為裁判基礎（最高法院四十年台上字第八六號判
    例參照）。且認定犯罪事實所憑之證據，雖不以直接證據為限，間接證據亦包括
    在內，然而無論直接證據或間接證據，其為訴訟上之證明，須於通常一般之人均
    不致有所懷疑，而得確信其為真實之程度者，始得據為有罪之認定，倘其證明尚
    未達到此一程度，而有合理之懷疑存在而無從使事實審法院得有罪之確信時，即
    應由法院為諭知被告無罪之判決（最高法院七十六年台上字第四九八六號判例參
    照）。
三、本件甲訴人認被告乙○○共同涉有竊盜之犯行，無非係以被告於警訊中坦承犯行
    及告訴人丙○○之指訴，為其論罪之主要依據。訊據被告乙○○堅決否認有何竊
    盜之犯行，辯稱：是傅睦逢與傅江源共同竊取的，伊當時在樓下看電視，他們行
    李打包好後，才到樓下帶伊一起走，搭計程車時才告訴伊說偷了十萬元等語。經
    查：
   （一）傅睦逢與傅江源共同竊取的十萬元確係被害人丙○○所有，並於八十八年
         九月六日下午四時許，在高雄市○○區○○路二三二巷二十一號之住處遭
         竊等情，固據被害人丙○○於警訊及偵查中指訴綦詳，並於原審法院九十
         年易字第一二○五號案件陳稱：只被偷十萬元，沒有金戒指，他們聽錯了
         等語（見該案件九十年四月二十日訊問筆錄、同年八月三日審判筆錄），
         核與同案被告傅睦逢與傅江源於原審法院九十年易字第一二○五號案件審
         理時供述相符，則該現金十萬元固屬被害人丙○○遭傅睦逢與傅江源所竊
         取之物無誤；惟被害人當時外出，並未親眼目擊竊取現金之人，故被害人
         此部分之指訴及同案被告傅睦逢與傅江源之供述，祇得證明該十萬元確係
         同案被告傅睦逢與傅江源所共同竊取之事實，尚無從遽以認定被告乙○○
         即係與傅睦逢與傅江源共同竊取該十萬元之人。
   （二）又同案被告傅睦逢與傅江源於警訊及原審法院九十年易字第一二○五號一
         案始終供稱：係伊二人共同竊取十萬元的，被告乙○○當時在樓下看電視
         並不知情，是事後搭計程車才告訴被告乙○○等語，核與被告乙○○前開
         所辯相符。而同案被告傅睦逢、傅江源係在二樓行竊，被告乙○○當時係
         在一樓，茍非同案被告傅睦逢、傅江源告知被告乙○○，則被告乙○○對
         於同案被告傅睦逢、傅江源在二樓行竊之行為不知情，並不違反經驗法則
         。
   （三）綜上所述，被害人丙○○失竊之現金十萬元，同案被告傅睦逢與傅江源二
         人係行竊之人，固屬事證明確；但被害人於失竊上開財物時並未在現場，
         無法確認被告乙○○有共同下手行竊或把風，自不能在無任何佐證下僅憑
         被告有瑕疵之自白，即遽認被告乙○○有何與同案被告傅睦逢與傅江源共
         同竊盜之犯行；此外，本院復查無其他積極證據足以證明被告乙○○確有
         甲訴人所指共同竊盜之犯行，自屬不能證明被告乙○○犯罪。
四、原審因而為被告無罪之諭知，核無不合，檢察官上訴意旨循告訴人聲請上訴之理
    由，仍認被告犯罪而指摘原判決不當，為無理由，應予駁回。
據上論結，應依刑事訴訟法第三百六十八條，判決如主文。
本案經檢察官彭南雄到庭執行職務。
中    華    民    國         九十       年     十二     月    二十六    日
                              臺灣高等法院高雄分院刑事第二庭
                                  審判長法官  曾永宗
                                        法官  郭玫利
                                        法官  邱永貴
右正本證明與原本無異。
不得上訴。
                                      書記官  周能智
中    華    民    國         九十       年     十二     月    二十八    日
                                                                      Ｈ


司法院資訊處製作；財團法人民間司法改革基金會備份。
